Inventaris van Minuut- en Vervolg-minuutplans van de Dienst van het Kadaster en de Openbare Registers: Directie Zuid-Holland: district Rotterdam, 1817-1832 (1960)
Nationaal Archief, Den Haag
- Rozenburg
  - Minuutplans
    - Rozenburg sectie A5 minuutplan, 1218
    - Rozenburg sectie A5-suppl minuutplan, 1219
    - Rozenburg sectie A6 minuutplan, 1220
    - Rozenburg sectie A6-bybl minuutplan, 1221
    - Rozenburg sectie A6 minuutplan, 1222
    - Rozenburg sectie A7 minuutplan, 1223
    - Rozenburg sectie A8 minuutplan, 1224
    - Rozenburg sectie A10 minuutplan, 1875; 1225
    - Rozenburg sectie A12 minuutplan, 1226
    - Rozenburg sectie A13 minuutplan, 1227
    - Rozenburg sectie A14 minuutplan, 1228
    - Rozenburg sectie A15 minuutplan, 1907; 1229
    - Rozenburg sectie A16 minuutplan, 1909; 1230
    - Rozenburg sectie A17 minuutplan, 1911; 1231
    - Rozenburg sectie B1bybl minuutplan, 1232
    - Rozenburg sectie B1 minuutplan, 1233
    - Rozenburg sectie B2 minuutplan, 1234
    - Rozenburg sectie B3 minuutplan, 1235
    - Rozenburg sectie B4 minuutplan, 1236
    - Rozenburg sectie B5 minuutplan, 1237
    - Rozenburg sectie B5 minuutplan, 1238
    - Rozenburg sectie B5suppl minuutplan, 1239
    - Rozenburg sectie B6 minuutplan, 1240
    - Rozenburg sectie B7 minuutplan, 1241
    - Rozenburg sectie B8 minuutplan, 1242
    - Rozenburg sectie C1 minuutplan, 1243
    - Rozenburg sectie C2 minuutplan, 1244
    - Rozenburg sectie C3 minuutplan, 1245
    - Rozenburg sectie C4 minuutplan, 1246
    - Rozenburg sectie C5 minuutplan, 1247
    - Rozenburg sectie C6 minuutplan, 1248
    - Rozenburg sectie C7 minuutplan, 1249
- Rijsoord
  - Verzamelplan
    - Rijsoord verzamelplan, tevens minuutplan, 1110
- Schelluinen
  - Verzamelplan
    - Schelluinen verzamelplan, 1823; 1743
  - Minuutplans
    - Schelluinen sectie 1e minuutplan, 1823; 1250
    - Schelluinen sectie 2e minuutplan, 1823; 1251
- Schiebroek
  - Verzamelplan
    - Schiebroek verzamelplan, 1744
  - Minuutplans
    - Schiebroek sectie AB1 minuutplan, [1813-1832]; 1252
    - Schiebroek sectie E2e minuutplan, 1253
    - Schiebroek sectie E3e minuutplan, 1254
- Schiedam
  - Verzamelplan
    - Schiedam verzamelplan, 1943; 1745
  - Minuutplans
    - Schiedam sectie A/B/C minuutplan, 1255
    - Schiedam sectie D minuutplan, 1256
    - Schiedam sectie E1 minuutplan, 1257
    - Schiedam sectie E2 minuutplan, 1258
    - Schiedam sectie E3 minuutplan, 1259
    - Schiedam sectie F1 minuutplan, 1260
    - Schiedam sectie F2 minuutplan, 1261
    - Schiedam sectie G1 minuutplan, 1262
    - Schiedam sectie G2 minuutplan, 1263
    - Schiedam sectie G3 minuutplan, 1264
    - Schiedam sectie H1 minuutplan, 1265
    - Schiedam sectie H2 minuutplan, 1266
    - Schiedam sectie H3 minuutplan, 1267
    - Schiedam sectie H4 minuutplan, 1268
    - Schiedam sectie H5 minuutplan, 1269
    - Schiedam sectie H6 minuutplan, 1270
    - Schiedam sectie H7 minuutplan, 1271
    - Schiedam sectie H8 minuutplan, 1272
    - Schiedam sectie H9 minuutplan, 1273
    - Schiedam sectie I1 minuutplan, 1274
    - Schiedam sectie I2 minuutplan, 1275
    - Schiedam sectie I3 minuutplan, 1276
    - Schiedam sectie I4 minuutplan, 1277
    - Schiedam sectie I5 minuutplan, 1278
    - Schiedam sectie I6 minuutplan, 1279
    - Schiedam sectie K1 minuutplan, 1280
    - Schiedam sectie K2 minuutplan, 1281
    - Schiedam sectie K3 minuutplan, 1282
    - Schiedam sectie K4 minuutplan, 1907; 1283
    - Schiedam sectie L-1 minuutplan, 1284
    - Schiedam sectie L2 minuutplan, 1285
    - Schiedam sectie L3 minuutplan, 1286
    - Schiedam sectie L4 minuutplan, 1287
    - Schiedam sectie L5 minuutplan, 1288
    - Schiedam sectie M1 minuutplan, 1289
    - Schiedam sectie M2 minuutplan, 1290
    - Schiedam sectie M3 minuutplan, 1291
    - Schiedam sectie M4 minuutplan, 1292
    - Schiedam sectie M5 minuutplan, 1293
    - Schiedam sectie M6 minuutplan, 1294
    - Schiedam sectie N1 minuutplan, 1295
    - Schiedam sectie N2 minuutplan, 1296
    - Schiedam sectie N3 minuutplan, 1297
    - Schiedam sectie N4 minuutplan, 1298
    - Schiedam sectie O1 minuutplan, 1299
    - Schiedam sectie O2 minuutplan, 1300
    - Schiedam sectie O3 minuutplan, 1301
    - Schiedam sectie P1 minuutplan, 1302
    - Schiedam sectie P2 minuutplan, 1303
    - Schiedam sectie P3 minuutplan, 1304
    - Schiedam sectie Q1 minuutplan, 1305
    - Schiedam sectie Q2 minuutplan, 1306
    - Schiedam sectie Q3 minuutplan, 1307
- Schoonhoven
  - Verzamelplan
    - Schoonhoven verzamelplan, 1828; 1746
  - Minuutplans
    - Schoonhoven sectie A1 minuutplan, 1828; 1308
    - Schoonhoven sectie B1 minuutplan, 1828; 1309
    - Schoonhoven sectie C1 minuutplan, 1828; 1310
    - Schoonhoven sectie D1 minuutplan, 1828; 1311
- Schoonrewoerd
  - Verzamelplan
    - Schoonrewoerd verzamelplan, 1822; 1747
  - Minuutplans
    - Schoonrewoerd sectie A1 minuutplan, 1822; 1312
    - Schoonrewoerd sectie B1 minuutplan, 1822; 1313
    - Schoonrewoerd sectie C1 minuutplan, 1822; 1314
- Sliedrecht
  - Verzamelplan
    - Sliedrecht verzamelplan, 1919; 1748
  - Minuutplans
    - Sliedrecht sectie A1 minuutplan, [1813-1832]; 1315
    - Sliedrecht sectie A2 minuutplan, 1316
    - Sliedrecht sectie A2e minuutplan, 1317
    - Sliedrecht sectie A3 minuutplan, 1318
    - Sliedrecht sectie B1 minuutplan, 1319
    - Sliedrecht sectie B2 minuutplan, 1320
    - Sliedrecht sectie B3 minuutplan, 1321
    - Sliedrecht sectie C1 minuutplan, 1322
    - Sliedrecht sectie C2 minuutplan, 1323
    - Sliedrecht sectie D1 minuutplan, 1324
    - Sliedrecht sectie D2 minuutplan, 1325
    - Sliedrecht sectie E1 minuutplan, 1326
    - Sliedrecht sectie E2 minuutplan, 1327
    - Sliedrecht sectie F1 minuutplan, 1328
    - Sliedrecht sectie F2 minuutplan, 1329
    - Sliedrecht sectie F3 minuutplan, 1330
    - Sliedrecht sectie F4 minuutplan, 1331
    - Sliedrecht sectie F5 minuutplan, 1332
    - Sliedrecht sectie F6 minuutplan, 1333
    - Sliedrecht sectie F7 minuutplan, 1334
    - Sliedrecht sectie G1 minuutplan, 1335
    - Sliedrecht sectie G2 minuutplan, 1336
    - Sliedrecht sectie G3 minuutplan, 1337
    - Sliedrecht sectie G4 minuutplan, 1339
    - Sliedrecht sectie G5 minuutplan, 1340
    - Sliedrecht sectie G6 minuutplan, 1927; 1341
    - Sliedrecht sectie H1 minuutplan, 1342
    - Sliedrecht sectie H2 minuutplan, 1343
    - Sliedrecht sectie H3 minuutplan, 1344
    - Sliedrecht sectie I1 minuutplan, 1345
    - Sliedrecht sectie I2 minuutplan, 1346
- Sluipwijk
  - Verzamelplan
    - Sluipwijk verzamelplan H-I, [1813-1832]; 1735
- Sommelsdijk
  - Verzamelplan
    - Sommelsdijk verzamelplan, 1825; 1749
  - Minuutplans
    - Sommelsdijk sectie A1 minuutplan, 1825; 1347
    - Sommelsdijk sectie A2 minuutplan, 1825; 1348
    - Sommelsdijk sectie A3 minuutplan, 1825; 1349
    - Sommelsdijk sectie A4 minuutplan, 1825; 1350
    - Sommelsdijk sectie B1 minuutplan, 1825; 1351
    - Sommelsdijk sectie B2 minuutplan, 1825; 1352
    - Sommelsdijk sectie B3 minuutplan, 1825; 1353
    - Sommelsdijk sectie C1 minuutplan, 1825; 1354
    - Sommelsdijk sectie C2 minuutplan, 1825; 1355
    - Sommelsdijk sectie C3 minuutplan, 1825; 1356
    - Sommelsdijk sectie C4 minuutplan, 1825; 1357
    - Sommelsdijk sectie C5 minuutplan, 1825; 1358
    - Sommelsdijk sectie D1 minuutplan, 1825; 1359
    - Sommelsdijk sectie D2 minuutplan, 1825; 1360
    - Sommelsdijk sectie D3 minuutplan, 1825; 1361
    - Sommelsdijk sectie D4 minuutplan, 1825; 1362
- Spijk
  - Verzamelplan
    - Spijk verzamelplan, 1825; 1750
  - Minuutplans
    - Spijk sectie 1e minuutplan, 1825; 1363
    - Spijk sectie 2e minuutplan, 1825; 1364
- Spijkenisse
  - Verzamelplan
    - Spijkenisse verzamelplan, 1817; 1751
  - Minuutplans
    - Spijkenisse sectie A1 minuutplan, 1817; 1365
    - Spijkenisse sectie A2 minuutplan, 1817; 1366
    - Spijkenisse sectie A3 minuutplan, 1817; 1367
    - Spijkenisse sectie A4 minuutplan, 1817; 1368
    - Spijkenisse sectie A5 minuutplan, 1817; 1369
    - Spijkenisse sectie BC1 minuutplan, 1817; 1370
    - Spijkenisse sectie BC2 minuutplan, 1817; 1371
    - Spijkenisse sectie D1 minuutplan, 1817; 1372
    - Spijkenisse sectie D2 minuutplan, 1817; 1373
    - Spijkenisse sectie E1 minuutplan, 1817; 1374
    - Spijkenisse sectie E2 minuutplan, 1817; 1375
- Stad aan het Haringvliet
  - Verzamelplan
    - Stad aan het Haringvliet verzamelplan, 1820; 1752
  - Minuutplans
    - Stad aan het Haringvliet sectie 1e minuutplan, 1820; 1376
    - Stad aan het Haringvliet sectie 2e minuutplan, 1820; 1377
    - Stad aan het Haringvliet sectie 3e minuutplan, 1820; 1378
    - Stad aan het Haringvliet sectie 4e minuutplan, 1820; 1379
- Stellendam
  - Verzamelplan
    - Stellendam verzamelplan, 1826; 1753
  - Minuutplans
    - Stellendam sectie A1 minuutplan, 1826; 1380
    - Stellendam sectie A2 minuutplan, 1826; 1381
    - Stellendam sectie B1 minuutplan, 1826; 1382
    - Stellendam sectie B2 minuutplan, 1826; 1383
    - Stellendam sectie B2 suppl minuutplan, 1877; 1384
    - Stellendam sectie B3 minuutplan, 1826; 1385
    - Stellendam sectie B4 minuutplan, 1897; 1386
    - Stellendam sectie C1 minuutplan, 1826; 1387
    - Stellendam sectie C2 minuutplan, 1826; 1388
    - Stellendam sectie D1 minuutplan, 1826; 1389
    - Stellendam sectie D2 minuutplan, 1826; 1390
    - Stellendam sectie D3 minuutplan, 1826; 1391
    - Stellendam sectie D3 minuutplan, 1872; 1392
- Stolwijk
  - Verzamelplan
    - Stolwijk verzamelplan, 1754
  - Minuutplans
    - Stolwijk (Dorp) sectie BCD minuutplan, [1813-1832]; 1393
    - Stolwijk sectie A1 minuutplan, 1394
    - Stolwijk sectie A2 minuutplan, 1395
    - Stolwijk sectie A3 minuutplan, 1396
    - Stolwijk sectie A4 minuutplan, 1397
    - Stolwijk sectie B1 minuutplan, 1398
    - Stolwijk sectie B2 minuutplan, 1399
    - Stolwijk sectie C1 minuutplan, 1400
    - Stolwijk sectie C2 minuutplan, 1401
    - Stolwijk sectie C3 minuutplan, 1402
    - Stolwijk sectie D1 minuutplan, 1403
    - Stolwijk sectie D2 minuutplan, 1404
    - Stolwijk sectie D3 minuutplan, 1405
    - Stolwijk sectie D4 minuutplan, 1406
- Stormpolder
  - Verzamelplan
    - Stormpolder verzamelplan, [1813-1832]; 1755
- Streefkerk
  - Verzamelplan
    - Streefkerk verzamelplan, 1827; 1756
  - Minuutplans
    - Streefkerk sectie A1 minuutplan, 1827; 1407
    - Streefkerk sectie A2 minuutplan, 1827; 1408
    - Streefkerk sectie A3 minuutplan, 1827; 1409
    - Streefkerk sectie B1 minuutplan, 1827; 1410
    - Streefkerk sectie B2 minuutplan, 1827; 1411
    - Streefkerk sectie C1 minuutplan, 1827; 1412
    - Streefkerk sectie C2 minuutplan, 1827; 1413
- Strevelshoek
  - Verzamelplan
    - Strevelshoek verzamelplan, tevens minuutplan, 1110.1
- Strijen
  - Verzamelplans
    - Strijen verzamelplan, 1818; 1757
    - Strijen verzamelplan, 1818; 1758
  - Minuutplans
    - Strijen sectie A1 minuutplan, 1818; 1414
    - Strijen sectie A2 minuutplan, 1818; 1415
    - Strijen sectie A3 minuutplan, 1818; 1416
    - Strijen sectie A4 minuutplan, 1818; 1417
    - Strijen sectie B1 minuutplan, 1818; 1418
    - Strijen sectie B2 minuutplan, 1818; 1419
    - Strijen sectie B3 minuutplan, 1818; 1420
    - Strijen sectie C1 minuutplan, 1818; 1421
    - Strijen sectie D1 minuutplan, 1818; 1422
    - Strijen sectie D2 minuutplan, 1818; 1423
    - Strijen sectie E minuutplan, 1818; 1423A
    - Strijen sectie E1 minuutplan, 1885; 1424
    - Strijen sectie E2 minuutplan, 1885; 1425
    - Strijen sectie F1 minuutplan, 1818; 1426
    - Strijen sectie F2 minuutplan, 1818; 1427
    - Strijen sectie G1 minuutplan, 1818; 1428
    - Strijen sectie G2 minuutplan, 1818; 1429
    - Strijen sectie G3 minuutplan, 1818; 1430
    - Strijen sectie G4 minuutplan, 1818; 1431
    - Strijen sectie H-1 minuutplan, 1818; 1432
    - Strijen sectie H-2 minuutplan, 1818; 1433
    - Strijen sectie H-3 minuutplan, 1818; 1434
    - Strijen sectie H-4 minuutplan, 1818; 1435
    - Strijen sectie H-5 minuutplan, 1818; 1436
    - Strijen sectie I-1 minuutplan, 1818; 1437
    - Strijen sectie I-2 minuutplan, 1818; 1438
    - Strijen sectie H/L minuutplan, 1818; 1439
    - Strijen sectie K-1 minuutplan, 1818; 1440
    - Strijen sectie K-2 minuutplan, 1818; 1441
    - Strijen sectie K-3 minuutplan, 1818; 1442
    - Strijen sectie K-4 minuutplan, 1818; 1443
    - Strijen sectie K-5 minuutplan, 1888; 1444
    - Strijen sectie K-6 minuutplan, 1888; 1445
    - Strijen sectie L-1 minuutplan, 1818; 1446
    - Strijen sectie L-2 minuutplan, 1818; 1447
    - Strijen sectie L-3 minuutplan, 1818; 1448
    - Strijen sectie M-1 minuutplan, 1818; 1449
    - Strijen sectie M-2 minuutplan, 1818; 1450
- Tempel
  - Verzamelplan
    - Tempel verzamelplan, 1824; 1759
- Tienhoven
  - Verzamelplan
    - Tienhoven verzamelplan, 1822; 1760
  - Minuutplans
    - Tienhoven sectie 1 minuutplan, 1822; 1451
    - Tienhoven sectie 2 minuutplan, 1822; 1452
    - Tienhoven sectie 3 minuutplan, 1822; 1453
- Vianen
  - Minuutplans
    - Vianen sectie A1 minuutplan, [1822]; 1454
    - Vianen sectie B1 minuutplan, [1822]; 1455
    - Vianen sectie B2 minuutplan, [1822]; 1456
    - Vianen sectie B3 minuutplan, [1822]; 1457
    - Vianen sectie B4 minuutplan, [1822]; 1458
    - Vianen sectie B5 minuutplan, [1822]; 1459
    - Vianen sectie C1 minuutplan, [1822]; 1460
    - Vianen sectie C2 minuutplan, [1822]; 1461
    - Vianen sectie C3 minuutplan, [1822]; 1462
    - Vianen sectie C4 minuutplan, [1822]; 1463
- Vierpolders
  - Verzamelplan
    - Vierpolders verzamelplan, 1819; 1761
  - Minuutplans
    - Vierpolders sectie A1 minuutplan, 1819; 1464
    - Vierpolders sectie A2 minuutplan, 1819; 1465
    - Vierpolders sectie A3 minuutplan, 1819; 1466
    - Vierpolders sectie B1 minuutplan, 1819; 1467
    - Vierpolders sectie B2 minuutplan, 1819; 1468
    - Vierpolders sectie B3 minuutplan, 1819; 1469
    - Vierpolders sectie B4 minuutplan, 1819; 1470
    - Vierpolders sectie B4 minuutplan, 1870; 1471
    - Vierpolders sectie B5 minuutplan, 1818; 1472
    - Vierpolders sectie B5 I1824suppl minuutplan, 1818; 1473
- Vlaardingen
  - Verzamelplan
    - Vlaardingen verzamelplan, 1762
  - Minuutplans
    - Vlaardingen sectie AB 1e minuutplan, [1813-1832]; 1474
    - Vlaardingen sectie AB 2e minuutplan, [1923]; 1475
    - Vlaardingen sectie AB 2e minuutplan, 1923; 1476
    - Vlaardingen sectie A1 minuutplan, 1916; 1477
    - Vlaardingen sectie B1 minuutplan, 1916; 1477.1
    - Vlaardingen sectie B3 minuutplan, 1478
    - Vlaardingen sectie B3 minuutplan, 1885; 1479
    - Vlaardingen sectie B3 byblad minuutplan, 1885; 1479.1
    - Vlaardingen sectie C1 minuutplan, 1903; 1480
    - Vlaardingen sectie D1 minuutplan, 1909; 1481
    - Vlaardingen sectie D2 minuutplan, 1909; 1482
    - Vlaardingen sectie D3 minuutplan, 1909; 1483
    - Vlaardingen sectie D4 minuutplan, 1909; 1484
    - Vlaardingen sectie E1 minuutplan, 1485
    - Vlaardingen sectie E2 minuutplan, 1486
    - Vlaardingen sectie E3 minuutplan, 1487
    - Vlaardingen sectie F1 minuutplan, 1488
    - Vlaardingen sectie F2 minuutplan, 1489
    - Vlaardingen sectie G1 minuutplan, 1490
- Vlaardingerambacht
  - Minuutplans
    - Vlaardingerambacht sectie A1 minuutplan, [1813-1832]; 1491
    - Vlaardingerambacht sectie A5 minuutplan, 1492
    - Vlaardingerambacht sectie C1 minuutplan, 1493
    - Vlaardingerambacht sectie C1 minuutplan, 1494
    - Vlaardingerambacht sectie C2 minuutplan, 1495
    - Vlaardingerambacht sectie C2 minuutplan, 1495.1
    - Vlaardingerambacht sectie C3 minuutplan, 1496
    - Vlaardingerambacht sectie C4 minuutplan, 1494
    - Vlaardingerambacht sectie D1 minuutplan, 1498
    - Vlaardingerambacht sectie D3 minuutplan, 1909; 1499
    - Vlaardingerambacht sectie D4 minuutplan, 1500
    - Vlaardingerambacht sectie E4 minuutplan, 1501
      Zieookinventaris4.KADOR-G,inv.nrs.593-595,Vlaardingerambachtsectie E1-E3
- Vlist
  - Verzamelplan
    - Vlist verzamelplan, 1828; 1763
  - Minuutplans
    - Vlist sectie A1 minuutplan, 1828; 1502.1
    - Vlist sectie A2 minuutplan, 1828; 1502.2
    - Vlist sectie B1 minuutplan, 1828; 1502.3
    - Vlist sectie B2 minuutplan, 1828; 1502.4
    - Vlist sectie C1 minuutplan, 1828; 1502.5
    - Vlist sectie C2 minuutplan, 1828; 1502.6
- Waddinxveen
  - Verzamelplans
    - Waddinxveen verzamelplan, 1825; 1764
    - Waddinxveen verzamelplan, 1825; 1765
    - Waddinxveen verzamelplan, 1825; 1766
  - Minuutplans
    - Waddinxveen sectie A1 minuutplan, 1825; 1503
    - Waddinxveen sectie A21825 minuutplan, 1504
    - Waddinxveen sectie B1 minuutplan, 1825; ---; 491
      Oude handmatige ('zie ook') aantekening verwijst naar 4.KADOR-G, inv. nr 491, Waddinxveensectie B1 (aldaar wordt naar Boskoop verwezen).
    - Waddinxveen sectie B2 minuutplan, 1825; 1505
    - Waddinxveen sectie B3 minuutplan, 1825; 1506
    - Waddinxveen sectie C1 minuutplan, 1825; 1507
    - Waddinxveen sectie C2 minuutplan, 1825; 1508
    - Waddinxveen sectie C3 minuutplan, 1825; 1509
    - Waddinxveen sectie C4 minuutplan, 1825; 1510
    - Waddinxveen sectie D minuutplan, 1825; 1511
    - Waddinxveen sectie D minuutplan, 1825; 1512
    - Waddinxveen sectie E1 minuutplan, 1825; 1513
    - Waddinxveen sectie F1 minuutplan, 1825; 1514
    - Waddinxveen sectie F2 minuutplan, 1825; 1515
    - Waddinxveen sectie G1 minuutplan, 1828; 1518
    - Waddinxveen sectie G2 minuutplan, 1828; 1519
    - Waddinxveen sectie H-1 minuutplan, 1828; 1520
    - Waddinxveen sectie H-2 minuutplan, 1828; 1521
    - Waddinxveen sectie I-1 minuutplan, 1828; 1522
    - Waddinxveen sectie I-2 minuutplan, 1828; 1523
    - Waddinxveen-Zuid sectie 1e minuutplan, 1524
    - Waddinxveem-Zuid sectie 3e minuutplan, 1525
- Westmaas
  - Verzamelplan
    - Westmaas verzamelplan, 1817; 1767
  - Minuutplans
    - Westmaas sectie A1 minuutplan, 1817; 1526
    - Westmaas sectie A2 minuutplan, 1817; 1527
    - Westmaas sectie A3 minuutplan, 1817; 1528
    - Westmaas sectie B1 minuutplan, 1817; 1529
    - Westmaas sectie B2 minuutplan, 1817; 1530
    - Westmaas sectie B3 minuutplan, 1817; 1531
- Wieldrecht
  - Verzamelplan
    - Wieldrecht verzamelplan, 1826; 1768
  - Minuutplans
    - Wieldrecht sectie C1 minuutplan, 1826; 1532
    - Wieldrecht sectie C2 minuutplan, 1826; 1533
    - Wieldrecht sectie C2 minuutplan, 1826; 1534
    - Wieldrecht sectie C2 minuutplan, 1848; 1535
    - Wieldrecht sectie C1 minuutplan, 1826; 1536
- Wijngaarden
  - Verzamelplan
    - Wijngaarden verzamelplan, 1827; 1769
  - Minuutplans
    - Wijngaarden sectie 1e minuutplan, 1827; 1537
    - Wijngaarden sectie 2e minuutplan, 1827; 1538
    - Wijngaarden sectie 3e minuutplan, 1827; 1539
- IJsselmonde
  - Verzamelplan
    - IJsselmonde verzamelplan, [1812]; 1770
    - IJsselmonde verzamelplan, 1900; 1770.1
  - Minuutplans
    - IJsselmonde sectie A1 minuutplan, [1812]; 1540
    - IJsselmonde sectie A1 minuutplan, [1812]; 1541
    - IJsselmonde sectie A3 minuutplan, [1812]; 1542
    - IJsselmonde sectie A4 minuutplan, [1812]; 1543
    - IJsselmonde sectie B1 minuutplan, [1812]; 1544
    - IJsselmonde sectie B2 minuutplan, [1812]; 1545
    - IJsselmonde sectie B3 minuutplan, [1812]; 1546
    - IJsselmonde sectie B4 minuutplan, [1812]; 1546.1
    - IJsselmonde sectie C1 minuutplan, [1812]; 1547
    - IJsselmonde sectie C2 minuutplan, [1812]; 1548
    - IJsselmonde sectie D1 minuutplan, [1812]; 1549
    - IJsselmonde sectie D2 minuutplan, [1812]; 1550
    - IJsselmonde sectie D3 minuutplan, [1812]; 1551
    - IJsselmonde sectie D4 minuutplan, [1812]; 1552
    - IJsselmonde sectie D5 minuutplan, [1812]; 1553
    - IJsselmonde sectie D6 minuutplan, [1812]; 1554
    - IJsselmonde sectie D7 minuutplan, [1812]; 1555
    - IJsselmonde sectie D8 minuutplan, [1812]; 1556
- Zandelingenambacht
  - Verzamelplan
    - Zandelingenambacht verzamelplan, 1827; 1771
  - Minuutplans
    - Zandelingenambacht sectie 1e minuutplan, 1894; 1557
    - Zandelingenambacht sectie 2e minuutplan, 1894; 1558
- Zevenhuizen
  - Verzamelplan
    - Zevenhuizen verzamelplan, 1950; 1772
  - Minuutplans
    - Zevenhuizen sectie A1 minuutplan, [1813-1832]; 1559
    - Zevenhuizen sectie A2 minuutplan, 1560
    - Zevenhuizen sectie A3 minuutplan, 1561
    - Zevenhuizen sectie B1 minuutplan, 1562
    - Zevenhuizen sectie B2 minuutplan, 1563
    - Zevenhuizen sectie B3 minuutplan, 1564
    - Zevenhuizen sectie B1b minuutplan, 1565
    - Zevenhuizen sectie B2b minuutplan, 1566
    - Zevenhuizen sectie B3b minuutplan, 1567
    - Zevenhuizen sectie B4b minuutplan, 1568
    - Zevenhuizen sectie C1 minuutplan, 1569
    - Zevenhuizen sectie C2 minuutplan, 1570
    - Zevenhuizen sectie C3 minuutplan, 1571
    - Zevenhuizen sectie C4 minuutplan, 1572
    - Zevenhuizen sectie C5 minuutplan, 1573
    - Zevenhuizen sectie D1 minuutplan, 1574
    - Zevenhuizen sectie D2 minuutplan, 1575
    - Zevenhuizen sectie D3 minuutplan, 1576
    - Zevenhuizen sectie D4 minuutplan, 1577
- Zuid-Beijerland
  - Verzamelplan
    - Zuid-Beijerland verzamelplan, 1820; 1773
  - Minuutplans
    - Zuid-Beijerland sectie A1 minuutplan, 1820; 1578
    - Zuid-Beijerland sectie A2 minuutplan, 1820; 1579
    - Zuid-Beijerland sectie A3 minuutplan, 1820; 1580
    - Zuid-Beijerland sectie B1 minuutplan, 1820; 1581
    - Zuid-Beijerland sectie B2 minuutplan, 1820; 1582
    - Zuid-Beijerland sectie B3 minuutplan, 1820; 1583
    - Zuid-Beijerland sectie B4 minuutplan, 1820; 1584
    - Zuid-Beijerland sectie C1 minuutplan, 1820; 1585
    - Zuid-Beijerland sectie C2 minuutplan, 1820; 1586
    - Zuid-Beijerland sectie C3 minuutplan, 1820; 1587
    - Zuid-Beijerland sectie C4 minuutplan, 1820; 1588
    - Zuid-Beijerland sectie D1 minuutplan, 1820; 1589
    - Zuid-Beijerland sectie D2 minuutplan, 1820; 1590
    - Zuid-Beijerland sectie D3 minuutplan, 1820; 1591
    - Zuid-Beijerland sectie D4 minuutplan, 1820; 1592
    - Zuid-Beijerland sectie D5 minuutplan, 1820; 1593
    - Zuid-Beijerland sectie E1 minuutplan, 1820; 1594
    - Zuid-Beijerland sectie E2 minuutplan, 1820; 1595
    - Zuid-Beijerland sectie E3 minuutplan, 1820; 1596
    - Zuid-Beijerland sectie E4 minuutplan, 1820; 1597
    - Zuid-Beijerland sectie E5 minuutplan, 1820; 1598
    - Zuid-Beijerland sectie E6 minuutplan, 1888; 1599
- Zuidbroek
  - Minuutplan
    - Zuidbroek sectie A1 minuutplan, [1829]; 1600
- Zuidland
  - Verzamelplan
    - Zuidland verzamelplan, 1818; 1774
  - Minuutplans
    - Zuidland sectie A1 minuutplan, 1818; 1601
    - Zuidland sectie A2 minuutplan, 1818; 1602
    - Zuidland sectie A3 minuutplan, 1818; 1603
    - Zuidland sectie A4 minuutplan, 1818; 1604
    - Zuidland sectie A5 minuutplan, 1818; 1605
    - Zuidland sectie B1 minuutplan, 1818; 1606
    - Zuidland sectie B1 minuutplan, 1919; 1607
    - Zuidland sectie B2 minuutplan, 1818; 1608
    - Zuidland sectie B3 minuutplan, 1818; 1609
    - Zuidland sectie C1 minuutplan, 1818; 1610
    - Zuidland sectie C2 minuutplan, 1818; 1611
    - Zuidland sectie C3 minuutplan, 1818; 1612
- Zwartewaal
  - Verzamelplan
    - Zwartewaal verzamelplan, 1819; 1775
  - Minuutplans
    - Zwartewaal sectie 1e minuutplan, 1819; 1613
    - Zwartewaal sectie 2e minuutplan, 1819; 1614
    - Zwartewaal sectie 3e minuutplan, 1819; 1615
    - Zwartewaal sectie 4e minuutplan, 1819; 1616
    - Zwartewaal sectie 3e minuutplan, 1819; 1617
    - Zwartewaal sectie 4e minuutplan, 1819; 1618
- Zwijndrecht
  - Minuutplans
    - Zwijndrecht sectie A minuutplan, 1828; 1619
    - Zwijndrecht sectie AB I1981ontw minuutplan, 1828; 1620
    - Zwijndrecht sectie A2 minuutplan, 1898; 1621
    - Zwijndrecht sectie A3 minuutplan, 1898; 1622
    - Zwijndrecht sectie A4 minuutplan, 1898; 1623
    - Zwijndrecht sectie B1 minuutplan, 1828; 1624
    - Zwijndrecht sectie B2 minuutplan, 1898; 1625
    - Zwijndrecht sectie B3 minuutplan, 1898; 1626
    - Zwijndrecht sectie D1 minuutplan, 1828; 1627
    - Zwijndrecht sectie D2 minuutplan, 1828; 1628
    - Zwijndrecht sectie D3 minuutplan, 1828; 1629
    - Zwijndrecht sectie D4 minuutplan, 1828; 1630